臺灣臺北地方法院刑事裁定
111年度單禁沒字第324號
聲  請  人  臺灣臺北地方檢察署檢察官
被      告  林裕享





上列聲請人聲請單獨宣告沒收違禁物（111年度聲沒字第199號）
，本院裁定如下：
    主  文
扣案如附表所示之物均沒收銷燬。
    理  由
一、聲請意旨略以：被告林裕享①於民國(下同)108年8月21日下
    午4時10分許，在臺北市○○區○○○路0段000號2樓，為警查獲
    違反毒品危害防制條例案件，②又於109年11月12日12時9分
    許(聲請書誤載為上午0時9分許)，在臺北市○○區○○○路0段0
    號旁，為法務部調查局桃園市調查處調查官查獲違反毒品危
    害防制條例案件，上開2案件，業經臺灣臺北地方檢察署（
    以下簡稱臺北地檢署）檢察官以110年度毒偵字第3404號、1
    11年度撤緩毒偵緝字第10號為不起訴處分。惟①扣案之第二
    級毒品甲基安非他命1包(驗餘淨重0.2558公克)及玻璃球吸
    食器1組、②扣案之第二級毒品甲基安非他命1包(驗餘淨重0.
    25公克)及吸食器1組，均屬違禁物，有交通部民用航空局航
    空醫務中心毒品鑑定書、法務部調查局鑑定書各1份在卷足
    憑，爰依毒品危害防制條例第18條第l項前段及刑法第40條
    第2項(聲請書誤載為第40條後段)、第38條第1項(聲請書誤
    載為第38條第1項第1款、第2項)規定聲請宣告沒收銷燬之等
    語。
二、按查獲之第一級、第二級毒品及專供製造或施用第一級、第
    二級毒品之器具，不問屬於犯罪行為人與否，均沒收銷燬之
    ；沒收，適用裁判時之法律；刑法總則於其他法律有沒收之
    規定者，亦適用之。但其他法律有特別規定者，不在此限；
    違禁物得單獨宣告沒收，毒品危害防制條例第18條第1項前
    段，刑法第2條第2項、第11條、第40條第2項分別定有明文
    。另若案件未起訴或不起訴者，應由檢察官聲請法院以裁定
    沒收之，此經司法院18年院字第67號著有解釋在案。又甲基
    安非他命係毒品危害防制條例第2條第2項第2款所稱之第二
    級毒品，依同條例第ll條第2項規定不得持有，而沾有甲基
    安非他命之吸食器，屬施用第二級毒品之器具，依同條例第
    ll條第7項規定不得持有，均屬違禁物，自應依毒品危害防
    制條例第18條第l項前段規定，沒收銷燬之。
三、經查：
㈠、被告所涉毒品危害防制條例案件，經臺北地檢署檢察官於111
    年3月14日以110年度毒偵字第3404號、111年度撤緩毒偵緝
    字第10號為不起訴處分確定，有上開不起訴處分書在卷可稽
    （見111年度撤緩毒偵緝字第10號卷第87頁）。
㈡、被告於108年8月21日遭扣案之甲基安非他命1包(驗於淨重:0.
    2558公克)及玻璃球吸食器1組，經以氣相層析質譜儀法（GC
    /MS）檢驗，檢出含有第二級毒品甲基安非他命成分，有交
    通部民用航空局航空醫務中心108年9月2日航藥鑑字第00000
    00號毒品鑑定書在卷可參（見108年度毒偵字第3181號卷，
    以下簡稱毒偵3181卷，第54頁），堪認上開甲基安非他命1
    包(驗於淨重:0.2558公克)係屬毒品危害防制條例第2條第2
    項第2款規定之第二級毒品，而沾有甲基安非他命之玻璃球
    吸食器1組，為同條例第11條第7項規定之施用第二級毒品之
    器具，上開兩者均屬違禁物，不問屬於犯罪行為人與否，均
    應依同法第18條第1項前段之規定宣告沒收銷燬。又扣案所
    直接用以盛裝毒品之包裝袋1只，以現今所採行之鑑驗方式
    ，包裝袋內仍會殘留微量毒品而無法將之完全析離，是上開
    包裝袋1只，亦均併依毒品危害防制條例第18條第1項前段規
    定宣告沒收銷燬之。另鑑定時經取樣鑑驗耗用之毒品，因已
    不存在，自無庸宣告沒收銷燬。
㈢、復被告於109年11月12日遭扣案之甲基安非他命1包(驗於淨重
    :0.25公克)及吸食器1組，經以化學呈色法及氣相層析質譜
    法檢驗，檢出含有第二級毒品甲基安非他命成分，有法務部
    調查局109年11月24日調科壹字第00000000000號鑑定書在卷
    可稽（見110年度毒偵字第1446號卷，以下簡稱毒偵1446卷
    ，第7頁），堪認上開甲基安非他命1包(驗於淨重:0.25公克
    )係屬毒品危害防制條例第2條第2項第2款規定之第二級毒品
    ，而沾有甲基安非他命之吸食器1組，為同條例第11條第7項
    規定之施用第二級毒品之器具，上開兩者均屬違禁物，不問
    屬於犯罪行為人與否，均應依同法第18條第1項前段之規定
    宣告沒收銷燬。又扣案所直接用以盛裝毒品之包裝袋1只，
    以現今所採行之鑑驗方式，包裝袋內仍會殘留微量毒品而無
    法將之完全析離，是上開包裝袋1只，亦均併依毒品危害防
    制條例第18條第1項前段規定宣告沒收銷燬之。另鑑定時經
    取樣鑑驗耗用之毒品，因已不存在，自無庸宣告沒收銷燬。
四、依刑事訴訟法第220條、第455條之36第2項，刑法第11條、
    第40條第2項，毒品危害防制條例第18條第1項前段，裁定如
    主文。　
中　　華　　民　　國　　111 　年　　4 　　月　　22　　日
　　　　　　　　　刑事第九庭  法　官　商啟泰
上正本證明與原本無異。
如不服本裁定，應於裁定送達後5日內向本院提出抗告狀。因疫
情而遲誤不變期間，得向法院聲請回復原狀。
                              書記官  洪婉菁
中　　華　　民　　國　　111 　年　　4 　　月　　22　　日
附表：　　　　　　　　
編號 扣案物品及重量 數量 檢驗結果 卷頁 1 甲基安非他命1包(驗餘淨重:0.2558公克) 1包 檢出Methamphetamine即第二級毒品甲基安非他命成分 毒偵3181卷第54頁 2 玻璃球吸食器1組 1組 檢出Methamphetamine即第二級毒品甲基安非他命成分 毒偵3181卷第54頁 3 甲基安非他命1包(驗餘淨重:0.25公克) 1包 含第二級毒品甲基安非他命成分 毒偵1446卷第7頁 4 吸食器1組 1組 有第二級毒品甲基安非他命成分殘留 毒偵1446卷第7頁